---
title: "R语言-随堂实验作业16"
author: "陈明2017022002"
output:
  html_document: default
---
```{r setup, include=FALSE}
knitr::opts_chunk$set(echo = TRUE)
```
### 请将附件中的auto.csv数据表文件读入R的工作空间中。
```{r}
setwd('C:/Users/Mingjingzhishui/Desktop')
auto <- read.csv('auto.csv')
```

### 用合适的图形来可视化“foreign"和“mpg”两个变量之间的关系（以“foreign"为因变量，以“mpg”为自变量）。
```{r}
# 自变量为连续型，因变量为离散型，用脊髓图或条件密度图
cdplot(foreign~mpg, data = auto)
```


### 用合适的图形来可视化“foreign"和“weight”两个变量之间的关系（以“foreign"为因变量，以“weight”为自变量）。
```{r}
cdplot(foreign ~ weight, data = auto)
```



### 用逻辑回归模型评估"mpg"和“weight"变量是否值得被引入到一个预测模型中来预测一辆车是否为"Foreign"车（"foreign"变量），并解释回归系数的估值的含义（基于使用"mpg"和“weight"两个自变量的模型来解释）。
```{r}
logit <- glm(foreign~mpg+weight, data = auto, family = binomial())
summary(logit)
```
由此可见，我们可以在.05的显著性水平上拒绝$\beta_{mpg}=0$的假设，并能在小于.001的显著性水平上拒绝$\beta_{weight}=0$的假设。可以推测，在其他变量保持不变的情况下，每增加一单位的mpg，"foreign = Foreign"的优势就会变为原来的$e^{-.168587}$倍（或者说优势的自然对数会增加-.168587）。同理，每增加一单位的weight，"foreign= Foreign"的优势就会变为原来的$e^{-.003907}$倍（或者说优势的自然对数会增加-.003904）。


