---
title: "R语言-随堂实验作业11"
author: ""
output:
  html_document: default
  word_document: default
---
 
###将mtcars数据表里的记录按照``马力''值（hp）从高到低的顺序进行排序。
```{r}
mtcars[order(-mtcars$hp),] 
mtcars[order(mtcars$hp,decreasing=TRUE),] 
```

###将mtcars数据表里的记录先后按照变速箱类型（am：自动档的车am为0，手动档的车am为1）和效率（mpg）用以下规则进行排序：（1）自动档的车放前，手动档的车放后；（2）对于同种变速箱类型的车，效率高的车放前，效率低的车放后。 
```{r}
mtcars[order(mtcars$am,-mtcars$mpg),] 
```


###将mtcars数据表里的记录按照变速箱类型（am）、前进档数（gear）和汽化器数（carb）进行排序（顺序或者倒序均可）。
```{r}
mtcars[order(mtcars$am,mtcars$gear,mtcars$carb,decreasing=TRUE),] 
mtcars[order(mtcars$am,mtcars$gear,mtcars$carb),] 
```

###首先下载本次实验作业附件中的CSV文件：Vlookup.csv。然后完成以下任务： 
###1. 将Vlookup.csv文件读入到R工作空间。
```{r}
big.data<-read.csv("data/VLookup.csv") 
```

###2. 将关于value的部分和关于metric的部分分别存入两个不同的数据框（就是将数据表的第1和第2列存入一个数据框，将数据表的第4和第5列存入另外一个数据框），这两个数据框都不能含有NA值 (提示：第一个数据框有两列：Key和Value; 第二个数据框也有两列：Key和Metric；检查两个数据框中是否存在NA值，存在的话请删掉。可能会需要使用之前所学的分解数据的技巧和is.na()函数)。 
```{r}
big.data<-read.csv("data/VLookup.csv")
dim(big.data)
 
table1<-big.data[,1:2]
table2<-big.data[,4:5]
dim(table1)
dim(table2)

table2<-table2[which(!is.na(table2$Metric)),]
dim(table2)
```


###3. 将这两个不同的数据框通过Key分别进行以下四种类型的数据合并：内连接，全连接，左连接，右连接。并用dim()函数查看四个合并后的数据框的维数。
```{r}
inner.table<-merge(x=table1, y=table2, by.x="Key", by.y="Key.1",all=FALSE)
dim(inner.table)

 
full.join.table<-merge(x=table1, y=table2, by.x="Key", by.y="Key.1",all=TRUE)
dim(full.join.table)

 
left.join.table<-merge(x=table1, y=table2, by.x="Key", by.y="Key.1",all.x=TRUE)
dim(left.join.table)

 
right.join.table<-merge(x=table1, y=table2, by.x="Key", by.y="Key.1",all.y=TRUE)
dim(right.join.table)
```



###4. 将以上四种数据合并的结果分别导出存成四个.CSV文件。
```{r}
write.csv(inner.table, file="data/inner_table.csv")

write.csv(full.join.table, file="data/full_join_table.csv")

write.csv(left.join.table, file="data/left_join_table.csv")
 
write.csv(right.join.table, file="data/right_join_table.csv")
```


