---
title: "R语言-随堂实验作业13"
author: ""
output:
  html_document: default
  word_document: default
---
###从Blackboard上的电子教案的Datasets目录中下载Forbes2000.RData或者Forbes2000.csv数据文件，读入到R的工作空间中存为一个叫做Forbes2000的数据框
```{r}
#both methods works below
load("Forbes2000.RData")
Forbes2000 = read.csv("Forbes2000.csv") 
```


###在Forbes2000数据框中将英国和德国的公司（country变量为'United Kingdom'和'Germany'的记录）的记录挑出来，并画出反映这些公司的市值(marketvalue变量)和销售额(sales变量)的关系的散点图（也可以在画图之前先对这两个值使用log()函数进行自然对数的转化），并要求图中对应这两个不同国家的点要使用不同形状（或者不同颜色）的图标以在图中区分这两个不同国家。
```{r}
Ger_UK_comp = subset(Forbes2000, country=='Germany' | country=='United Kingdom')

x.plot = log(Ger_UK_comp$marketvalue)
y.plot = log(Ger_UK_comp$sales)
index.plot = ifelse(Ger_UK_comp$country =='Germany',1,2)

plot(x=x.plot, y=y.plot, pch=index.plot, col=index.plot, xlab='log(marketvalue)', ylab='log(sales)', main='Germany companies vs. UK companies') 
legend("bottomright", legend = c('Germany','United Kingdom'), pch = 1:2, bty = "n")
```


###将所有资产总额(由assets变量记录，其单位为"10亿美元")大于30亿美元的德国公司的利润（profits变量）的直方图画出。
```{r}
Ger_over3ast = subset(Forbes2000, (country == 'Germany') & (assets > 3))
hist(Ger_over3ast$profits, breaks = 30,xlab='profits', main='Profits for all companies in Germany with assets above three billion dollars')
```
 
 




